【裁判字號】    89,易,773
【裁判日期】    890609
【裁判案由】    妨害自由
【裁判全文】
台灣台中地方法院刑事判決                          八十九年度易字第七七三號
    公  訴  人  臺灣臺中地方法院檢察署檢察官
    被      告  乙○○
右列被告因妨害自由案件，經檢察官提起公訴（八十九年度偵字第一一六二號），本
院判決如左：
    主  文
乙○○無故侵入他人住宅，處有期徒刑參月，如易科罰金，以參佰元折算壹日。
    事  實
一、乙○○於民國（下同）八十八年間曾犯竊盜罪，經彰化地方法院判處拘役五十九
    日確定，並於八十八年十月一日執行完畢，詎仍不知悔改，竟意圖行竊，於八十
    九年一月六日上午十時十五分許，在台中市○○路一七七巷四號二樓甲○○住宅
    之大門口，以友人交付之鑰匙開啟該住宅大門，未經許可甫進入甲○○住宅，正
    在環視屋內財物意圖行竊而尚未著手之際，適為甲○○之子丁甦南返家發覺，而
    報警查獲。
二、案經甲○○訴請臺中市警察局第三分局報請臺灣臺中地方法院檢察署檢察官偵查
    起訴。
    理  由
一、訊據被告固不諱言於右揭時地以他人所交付之鑰匙，擅自進入甲○○住宅之事實
    ，惟辯稱：係意圖入內觀賞屋主之音響，無竊盜之犯意云云，經查：右揭事實業
    據被告於警訊及偵查中供承不諱，核與告訴人甲○○指述情節相符，且被告與甲
    ○○家人彼此既不相識，未經允許擅自以自備之鑰匙開啟他人住宅大門，若非意
    圖行竊，所為何事﹖衡諸常情，豈有隨意侵入他人住宅，意在觀賞屋主屋內之陳
    設﹖是綜據上述，被告嗣雖於本院審理中翻異前供空言否認，所辯無非臨訟畏罪
    飾卸之詞，要無足採，事證已臻明確，被告犯行洵堪認定。
二、核被告所為，係犯刑法第三百零六條第一項之侵入住宅罪。爰審酌被告雖因甫進
    入屋內，隨即遭人發現報警逮獲，然佐以被告基於行竊意圖而侵入他人住宅之動
    機、目的、手段、所生危害及犯罪後之態度等一切情狀，量處如主文所示之刑，
    並諭知易科罰金之折算標準。至於被告持以侵入住宅所用之鑰匙，被告供承係友
    人所有，且無其他證據足資證明該把鑰匙確屬被告所有，自無庸併予宣告沒收。
據上論斷，應依刑事訴訟法第二百九十九條第一項前段、刑法第三百零六條第一項、
第四十一條，罰金罰鍰提高標準條例第一條前段、第二條，判決如主文。
中    華    民    國      八十九      年      六      月        九      日
                                      台灣台中地方法院刑事第二庭
                                              法  官  林  靜  芬
右正本證明與原本無異。
如不服本判決，應於判決送達後十日內向本院提出上訴狀，上訴於臺灣高等法院臺中
分院(須附繕本)。
                                              書記官
中    華    民    國      八十九      年      六      月      十二      日
附錄論罪科刑實體法條文：
刑法第三百零六條
無故侵入他人宅、建築物或附連圍繞之土地或船艦者，處一年以下有期徒刑、拘役或
三百元以下罰金。
無故隱匿其內，或受退去之要求而仍留滯者，亦同。


司法院資訊處製作；財團法人民間司法改革基金會備份。
